最高法院刑事判決　　　　　　　　　　　　　　　九十三年度台上字第一三二０號
　　上　訴　人　甲○○
　　選任辯護人　徐方齡律師
右上訴人因違反麻醉藥品管理條例案件，不服台灣高等法院中華民國九十年八月九日
第二審更審判決（九十年度上更(一)字第三二八號，起訴案號：台灣士林地方法院檢察
署八十七年度偵字第二０六九號），提起上訴，本院判決如左：
    主  文
上訴駁回。
    理  由
按刑事訴訟法第三百七十七條規定，上訴於第三審法院，非以判決違背法令為理由，
不得為之。是提起第三審上訴，應以原判決違背法令為理由，係屬法定要件。如果上
訴理由狀並未依據卷內訴訟資料，具體指摘原判決不適用何種法則或如何適用不當，
或所指摘原判決違法情事，顯與法律規定得為第三審上訴理由之違法情形，不相適合
時，均應認其上訴為違背法律上之程式，予以駁回。本件原判決認定上訴人甲○○基
於概括之犯意，自民國八十六年十一月間起至八十七年一月間止，在台北縣汐止市○
○○路六十三巷十六號五樓住處，將其向江志浩（已判刑確定）及不詳姓名者販入之
化學合成麻醉藥品安非他命，以新台幣三千元之價格，先後三次非法售賣予黃志堅施
用等情，因而撤銷第一審之判決，適用行為時麻醉藥品管理條例第十三條之一第二項
第一款規定，改判仍論處上訴人連續非法販賣化學合成麻醉藥品（累犯）罪刑，已綜
合全部卷證資料，敘明其所憑之證據及認定之理由；而以上訴人否認犯罪所持之辯解
為不足採，予以指駁綦詳。所為論敘，俱有卷存之證據資料可資覆按，從形式上觀察
，並無判決違背法令之情形存在。上訴意旨，對於原判決依憑證據所為之事實認定，
究竟如何違背法令，未依據卷內訴訟資料具體指摘，僅執陳詞，漫稱黃志堅為推卸刑
責，警方為求績效，故誣指上訴人售賣安非他命；且上訴人並非現行犯，警方亦未查
獲其售賣之安非他命、分裝袋及電子秤等積極之證據等語，憑己見為空泛之事實上爭
辯，不符第三審上訴之法定要件。又證人黃志堅於原審更審時，證稱其於案發後，遭
不明人士毆打，並恐嚇不得亂說話，因其誤認為上訴人所教唆，致誣指上訴人售賣安
非他命乙節，如何不足採憑，判決內亦已論敘明灼（見原判決第三面第十七行至第四
面第五行），尤無上訴意旨所稱判決不載理由或所載理由矛盾之違法情形。上訴意旨
指摘之各節，均與法律規定得為第三審上訴理由之違法情形，不相適合，其上訴為違
背法律上之程式，應予駁回。
據上論結，應依刑事訴訟法第三百九十五條前段，判決如主文。
中　　　華　　　民　　　國　　九十三　　年　　　三　　　月　　 十七 　　日
                              最高法院刑事第四庭
                                  審判長法官  紀　俊　乾
                                        法官  黃　正　興
                                        法官  劉　介　民
                                        法官  陳　東　誥
                                        法官  林　秀　夫
      右正本證明與原本無異
                                              書  記  官
中　　　華　　　民　　　國　　九十三　　年　　　三　　　月　　 十九 　　日
                                                                        Ｑ
